Minutes et répertoires du notaire François YMBERT, 5 janvier 1541 - 1575 (étude XX)
Archives nationales
- Minutes de François YMBERT, 1541 - 1575; MC/ET/XX/35 - MC/ET/XX/83
  - Minutes. 1550, 2 avril - 1551, 17 mars, 2 avril 1550 - 17 mars 1551; MC/ET/XX/43; registre
    - Bail à rente, maison (portion de), Vetheuil (Val-d'Oise) Grande-rue., 15 mars 1551; MC/ET/XX/43
      Nom, qualité: (M.) Letirant, Arthur note.
      Profession: tisserand en laine, Saint-Marcel (Paris) note.
      Domicile: Saint-Marcel (Paris) note.
      Relations: époux de l'intervenant 3 note.
      Intervenant 2, en deuxième partie note:
      Nom, qualité: (M.) Du Moustier, Claude note.
      Profession: pr être, Vetheuil (Val-d'Oise) note.
      Domicile: Vetheuil (Val-d'Oise) note.
      Nom, qualité: (Mme ou Mlle) Du Moustier, Catherine note.
      Domicile: Saint-Marcel (Paris)
    - Bail à loyer, maisons (2) (1/2), Saint-Jacques (Paris)., 16 mars 1551; MC/ET/XX/43
      Nom, qualité: (M.) Nepveu, François note.
      Profession: orfèvre (marchand), Paris note.
      Nom, qualité: (M.) Delilles, Jean (bourgeois de Paris) note.
      Nom, qualité: (M.) Bernard, Claude note.
      Profession: carrier (marchand), Paris note.
    - Indemnite, promesse., 16 mars 1551; MC/ET/XX/43
      Nom, qualité: (M.) Marbury de, Evrard (écuyer, baron de courson) note.
      Nom, qualité: (M.) Picot, Louis (chevalier, seigneur de dampierre et pommeuse)
      indemnité
    - Indemnite, promesse., 16 mars 1551; MC/ET/XX/43
      Nom, qualité: (M.) Picot, Francois (seigneur de saint-brice et groslay)
    - Rente, constitution, maison et terre, Champagne-sur-Oise (Val-d'Oise)., 16 mars 1551; MC/ET/XX/43
      Nom, qualité: (M.) Prevost, Jean note.
      Profession: laboureur, Champagne-sur-Oise (Val-d'Oise) note.
      Domicile: Champagne-sur-Oise (Val-d'Oise) note.
      Nom, qualité: (M.) Desilles, Pierre (bourgeois de Paris) note.
    - Bail à loyer, maison, Paris rue Merderet., 17 mars 1551; MC/ET/XX/43
      Nom, qualité: (M.) Mallarbe, Jean note.
      Profession: tapissier (ma ître), Paris note.
    - Reconnaissance de dette, loyer échu., 17 mars 1551; MC/ET/XX/43
      Relations: épouse de l'intervenant 3 note.
      Intervenant 3, indirect note:
    - Transaction, maison adjugée par décret, Saint-Marcel (Paris) sur le Pont-aux-Tripes., 2 avril 1551; MC/ET/XX/43
      Nom, qualité: (M.) Sequeville de, Josèph (bourgeois de Paris) note.
      Nom, qualité: (Mme ou Mlle) Bellisant, Jeanne note.
      État civil: veuve note.
      Relations: veuve de l'intervenant 3 note.
      Nom, qualité: (M.) Mymyn, Claude note.
      État civil: décédé note.
    - Décharge, sortie d'association., 1er janvier 1900; MC/ET/XX/43
      Nom, qualité: (M.) Boulant, Thomas note.
      Profession: joueur d'instrument (ma ître), Paris note.
      Nom, qualité: (M.) Bouchardon, Charles note.
      Nom, qualité: (M.) Coullon, Michel note.
      Nom, qualité: (M.) Regnart, Nicolas note.
      Nom, qualité: (M.) Dumont, Julien note.
      Intervenant 6, en première partie note:
      Nom, qualité: (M.) Davoynet, Denis note.
      Intervenant 7, en deuxième partie note:
      Nom, qualité: (M.) Bezart, Gilbert note.
      décharge; acte de société
  - Minutes. 1551, 30 mars - 1552, 1er mai, 30 mars 1551 - 1er mai 1552; MC/ET/XX/44; registre. Document détérioré.
    - Accommodement, procès., 31 mars 1551; MC/ET/XX/44
      Nom, qualité: (M.) Prenet, Jean note.
      Profession: teinturier (ma ître), Paris note.
      Nom, qualité: (Mme ou Mlle) Payne, Denise note.
      Nom, qualité: (M.) Bennejoye, Jean note.
    - Procuration en blanc, procès., 31 mars 1551; MC/ET/XX/44
      Nom, qualité: (M.) Lavye, Pierre note.
      Profession: laboureur, Sannois (Val-d'Oise) note.
      Domicile: Sannois (Val-d'Oise)
      procuration
    - Bail à rente, terre, Sannois (Val-d'Oise)., 31 mars 1551; MC/ET/XX/44
      Domicile: Sannois (Val-d'Oise) note.
      Nom, qualité: (M.) Descordes, Jean (noble homme) note.
      Profession: avocat au Parlement, Paris
    - Apprentissage, métier rotisseur poulaillier., 31 mars 1551; MC/ET/XX/44
      Nom, qualité: (M.) Sallart, Jacques note.
      Profession: r ôtisseur poulaillier (apprenti), Paris note.
      Relations: présenté(e) par l'intervenant 02 note.
      Nom, qualité: (M.) Sallart, Antoine note.
      Profession: laboureur, Aincourt (Val-d'Oise) note.
      Domicile: Aincourt (Val-d'Oise) note.
      Relations: père de l'intervenant 1 note.
      Nom, qualité: (M.) Louence de, Alain note.
      Profession: r ôtisseur poulaillier (ma ître), Paris note.
    - Testament., 1er avril 1551; MC/ET/XX/44
      Nom, qualité: (Mme ou Mlle) Rouet, Catherine note.
      Nom, qualité: (M.) Garlant, Charles note.
    - echange, maison et terres contre rente, Montreuil (Seine-Saint-Denis)., 2 avril 1551; MC/ET/XX/44
      Nom, qualité: (M.) Duhamel, Gervais (bourgeois de Paris) note.
      Nom, qualité: (M.) Cordelle, Jean note.
    - Bail à loyer, maison, Paris rue de la Cossonnerie., 2 avril 1551; MC/ET/XX/44
      Nom, qualité: (M.) Guy, Jean (bourgeois de Paris) note.
      Nom, qualité: (M.) Bellin, Pierre note.
      Profession: mercier (marchand), Paris note.
    - Apprentissage, métier marchand en passementerie., 2 avril 1551; MC/ET/XX/44
      Nom, qualité: (Mme ou Mlle) Turpine, Thomette note.
      Profession: passementiere (apprentie marchande), Paris note.
      Relations: fille de l'intervenant 2, présenté(e) par l'intervenant 03 note.
      Nom, qualité: (M.) Turpin, Jean note.
      Nom, qualité: (M.) Lemarchand, Guillaume note.
      Profession: pr être, Paris note.
      Domicile: Paris rue de la Vieille-Monnaie note.
      Intervenant 4, en deuxième partie note:
      Nom, qualité: (M.) Delamare, Philibert note.
      Profession: passementier (ma ître), Paris note.
    - Rente, constitution., 3 avril 1551; MC/ET/XX/44
      Nom, qualité: (M.) Dubourg, Simon (bourgeois de Paris) note.
      Nom, qualité: (M.) Berthrand, Zacharie note.
    - Bail à loyer, chambre, Paris Près l'Eglise Saint-Jacques-de-la-Boucherie., 3 avril 1551; MC/ET/XX/44
      Profession: marchand, marguillier de saint-jacques-de-la-boucherie, Paris note.
      Nom, qualité: (M.) Poireau, Guillaume (bourgeois de Paris) note.
      Nom, qualité: (M.) Barthelemy, Denis (bourgeois de Paris) note.
      Profession: marchand, marguillier de saint-jacques-de-la-boucherie note.
      Nom, qualité: (M.) Pegre, Jean note.
      Profession: vicaire, chapelain, Paris, Saint-Jacques-de-la-Boucherie
    - Bail à loyer, chambre, Paris Près l'Eglise Saint-Jacques., 3 avril 1551; MC/ET/XX/44
      Nom, qualité: (M.) Guy, Jean (bourgeois) note.
      Profession: marchand'marguillier de saint-jacques-de-la-boucherie, Paris note.
      Nom, qualité: (M.) Bernard, Jean note.
      Profession: vicaire, Paris, Saint-Jacques-de-la-Boucherie
    - Bail à loyer, maison, Paris Clo ître Saint-Jacques-de-la-Boucherie., 3 avril 1551; MC/ET/XX/44
      Nom, qualité: (M.) Lelateur, Pierre note.
    - Bail à loyer, cave, Paris Près l'Eglise Saint-Jacques-de-la-Boucherie., 3 avril 1551; MC/ET/XX/44
      Intervenant 1 note:
      Profession: marchand, marguillier de l'eglise saint-jacques-de-la-boucherie, Paris note.
      Profession: vicaire, Paris, Saint-Jacques-de-la-Boucherie note.
    - Bail à loyer, maison, Paris rue de la Vieille-Monnaie., 4 avril 1551; MC/ET/XX/44
      Nom, qualité: (M.) Doublet, Claude (bourgeois de Paris) note.
      Nom, qualité: (M.) Lescuyer, Jean (bourgeois de Paris) note.
      Profession: mouleur de bois, Paris
    - Bail à loyer, terres, Verrières-le-Buisson (Essonne)., 4 avril 1551; MC/ET/XX/44
      Nom, qualité: (M.) Bafou, Jean note.
      Profession: épicier (compagnon), Paris note.
      Nom, qualité: (M.) Picart, Etienne note.
      Profession: laboureur, Verrières-le-Buisson (Essonne) note.
      Domicile: Verrières-le-Buisson (Essonne)
    - Vente, maison, Paris rue Fourmagerie., 6 avril 1551; MC/ET/XX/44
      Nom, qualité: (Mme ou Mlle) Laize, Madeleine note.
      Relations: veuve de l'intervenant 2 note.
      Nom, qualité: (M.) Guespin, Pierre (bourgeois de Paris) note.
      Nom, qualité: (M.) Du Tartre, Geneviève note.
      Relations: veuve de l'intervenant 4, mère de l'intervenant 1 note.
      Intervenant 4 note:
      Nom, qualité: (M.) Laize, Gilles (bourgeois de Paris) note.
    - Bail à loyer, place, Paris quai de l'Ecorcherie., 6 avril 1551; MC/ET/XX/44
      Nom, qualité: (Mme ou Mlle) Paulmier, Jeanne note.
      Nom, qualité: (M.) Vassent, Jean note.
      Profession: tanneur, Paris note.
      Nom, qualité: (M.) Gombart, Jacques note.
      Profession: panneur (ma ître), Paris note.
    - Tutelle, transport., 7 avril 1551; MC/ET/XX/44
      Nom, qualité: (M.) Lefevre, Guillaume (bourgeois de Paris) note.
      Profession: lieutenant du guet (ancien), Paris note.
      Relations: tuteur de l'intervenant 2 note.
      Nom, qualité: (M.) Prieur, Guillaume note.
      Profession: mineur note.
      Nom, qualité: (M.) Garramont, Claude
    - Bail à loyer, maison, Paris rue de la Vieille-Draperie., 9 avril 1551; MC/ET/XX/44
      Nom, qualité: (M.) Guynaut, François (bourgeois de Paris) note.
      Nom, qualité: (M.) Guyrard, Alexandre (bourgeois de Paris) note.
      Profession: drapier (marchand), Paris
    - Rente, transport., 9 avril 1551; MC/ET/XX/44
      Nom, qualité: (M.) Mallard, Antoine note.
      Profession: clerc du greffe des requètes du palais, Paris note.
      Nom, qualité: (M.) Trouve, Pierre note.
      Profession: praticien, Paris
    - Procuration ad resignandum, office de sergent du guet à pied., 9 avril 1551; MC/ET/XX/44
      Nom, qualité: (M.) Dunesme, Pierre note.
      Profession: sergent du guet à pied, Paris note.
      Domicile: Paris rue de Montmartre note.
      Nom, qualité: (M.) Daubret, Nicolas (noble homme) note.
      Profession: secrétaire du roi, Paris
    - Vente, office de sergent du guet à pied., 9 avril 1551; MC/ET/XX/44
      Profession: porteur de blé, sergent du guet à pied, Paris note.
      Nom, qualité: (M.) Regnault, Etienne note.
      Profession: cordonnier (ma ître), Paris note.
    - Apprentissage, reconnaissance, métier tondeur de draps., 10 avril 1551; MC/ET/XX/44
      Nom, qualité: (M.) Boucher, Jean note.
      Profession: tondeur de draps (apprenti), Paris note.
      Nom, qualité: (M.) Lecamus, Jean note.
      Profession: tondeur de draps (ma ître), Paris note.
      contrat d'apprentissage; reconnaissance
    - Rente, transport., 10 avril 1551; MC/ET/XX/44
      Nom, qualité: (Mme ou Mlle) Destuart, Louise note.
      Domicile: Paris rue de Jouy note.
      Nom, qualité: (M.) Seguier, Jacques (noble homme) note.
      Profession: contrôleur des guerres, Paris note.
      Nom, qualité: (M.) Berthrand, Zacharie (noble homme) note.
    - Vente à réméré, reconnaissance, terres, Marets (les) (Seine-et-Marne)., 11 avril 1551; MC/ET/XX/44
      Nom, qualité: (M.) Bizart, Martial (bourgeois de Paris) note.
      Nom, qualité: (M.) Barbier, Pierre (bourgeois de Paris) note.
      Relations: acheteur de l'intervenant 2 note.
      acte de vente; reconnaissance
    - Bail à loyer, terres, Marets (les) (Seine-et-Marne)., 11 avril 1551; MC/ET/XX/44
      Nom, qualité: (M.) Cochon, Thomas note.
      Profession: laboureur, Marets (les) (Seine-et-Marne) note.
      Domicile: Marets (les) (Seine-et-Marne)
    - Vente, vigne, Auteuil (Yvelines)., 13 avril 1551; MC/ET/XX/44
      Nom, qualité: (M.) Sabrans, Nicolas note.
      Profession: laboureur, Auteuil (Yvelines) note.
      Domicile: Auteuil (Yvelines) note.
      Nom, qualité: (M.) Lavache, Henry (bourgeois de Paris) note.
      Profession: vendeur de bétail, Paris
    - Apprentissage, métier boursier., 13 avril 1551; MC/ET/XX/44
      Nom, qualité: (M.) Cossillon, Claude note.
      Profession: boursier (apprenti), Paris note.
      Relations: présenté(e) par l'intervenant 02, fils de l'intervenant 3 note.
      Nom, qualité: (Mme ou Mlle) Sargue, Ysabeau note.
      Relations: veuve de l'intervenant 3, mère de l'intervenant 1 note.
      Nom, qualité: (M.) Cossillon, Jean note.
      Profession: écorcheur de la grande boucherie (juré), Paris note.
      Domicile: Paris rue Vieille-Tannerie note.
      Nom, qualité: (M.) Seret, Husson note.
      Profession: boursier gibecier (ma ître), Paris note.
    - Vente, terres, Auvers (Seine-et-Marne)., 13 avril 1551; MC/ET/XX/44
      Nom, qualité: (M.) Bernay, Jean note.
      Profession: laboureur, Butry-sur-Oise (Val-d'Oise) note.
      Domicile: Butry-sur-Oise (Val-d'Oise) note.
      Nom, qualité: (M.) Lemoyne, Guillaume note.
    - Apprentissage, métier passementier., 14 avril 1551; MC/ET/XX/44
      Nom, qualité: (M.) Nefve de, Etienne note.
      Profession: passementier (apprenti), Paris note.
      Relations: fils de l'intervenant 2, présenté(e) par l'intervenant 03 note.
      Nom, qualité: (M.) Nefve de, Guyon (bourgeois de Paris) note.
      Nom, qualité: (M.) Yon, Philippe note.
      Domicile: Paris rue Saint-Denis note.
      Relations: tuteur de l'intervenant 1 note.
      Nom, qualité: (M.) Solle, Nicolas note.
    - Bail à loyer, chambre, Paris rue Saint-Jacques-de-la-Boucherie., 15 avril 1551; MC/ET/XX/44
      Nom, qualité: (M.) Merle de, Jean (bourgeois de Paris) note.
      Nom, qualité: (M.) Thieble, Nicaise (bourgeois de Paris) note.
    - Rente, transport., 15 avril 1551; MC/ET/XX/44
      Nom, qualité: (Mme ou Mlle) Marcel, Marie note.
      Nom, qualité: (M.) Bourbon, François note.
      Profession: chirurgien (ma ître), Paris note.
      Nom, qualité: (M.) Duboys, Guillaume note.
      Profession: chirurgien, Paris note.
      Relations: fiancé(e) de l'intervenant 1 note.
      Nom, qualité: (M.) Bourbon, Jean (noble homme) note.
    - Rente, transport., 15 avril 1551; MC/ET/XX/44
      Nom, qualité: (M.) Machette, Raoullequin note.
      Profession: h ôtelier (marchand), Paris note.
      Nom, qualité: (Mme ou Mlle) Roue, Marie note.
      Nom, qualité: (M.) Lelievre, Jean (bourgeois de Paris) note.
    - Reconnaissance de dette, emprunt., 15 avril 1551; MC/ET/XX/44
      Nom, qualité: (M.) Vinage, Joaphin note.
      Profession: laboureur, Saint-Germain-en-Laye (Yvelines) note.
      Domicile: Saint-Germain-en-Laye (Yvelines) note.
      Nom, qualité: (M.) Vinage, Jean note.
      Profession: boucher (marchand), Paris note.
    - Vente, vigne, Saint-Germain-en-Laye (Yvelines)., 15 avril 1551; MC/ET/XX/44
    - Vente, jardin, Saint-Germain-en-Laye (Yvelines)., 15 avril 1551; MC/ET/XX/44
    - Compte d'exécution testamentaire., 16 avril 1551; MC/ET/XX/44
      Nom, qualité: (M.) Cuerfeu, Guillaume (bourgeois de Paris) note.
      Relations: exécuteur testamentaire de l'intervenant 2 note.
      Nom, qualité: (M.) Eustace, Pierre note.
      Nom, qualité: (M.) Pajot, Etienne (bourgeois de Paris) note.
      Profession: apothicaire (marchand), Paris note.
      Relations: tuteur de l'intervenant 4 note.
      Nom: Eustace (enfants Mineurs) note.
      Relations: héritiers de l'intervenant 2 note.
      Nom, qualité: (M.) Eustace, Pierre (bourgeois de Paris) note.
      Profession: épicier (marchand), Paris note.
      Relations: fils de l'intervenant 2, héritier de l'intervenant 2
    - Aprentissage, métier tireur d'or et d'argent., 17 avril 1551; MC/ET/XX/44
      Nom, qualité: (M.) Marsilly de, Jean note.
      Profession: tireur d'or et d'argent (marchand apprenti), Paris note.
      Nom, qualité: (Mme ou Mlle) Guillonnet, Catherine note.
      Relations: mère de l'intervenant 1, veuve de l'intervenant 3 note.
      Nom, qualité: (M.) Marsilly de, Jacques note.
      Nom, qualité: (M.) Hubault, Pierre (bourgeois de Paris) note.
      Profession: tireur d'or et d'argent, Paris
    - Bail à loyer, maison, Paris rue Saint-Germain-des-Prés., 19 avril 1551; MC/ET/XX/44
      Nom, qualité: (M.) Charron, Cosine note.
      Domicile: Paris Hors la Porte Saint-Honoré note.
      Nom, qualité: (M.) Boutyer, Satorny note.
      Profession: tailleur de robes, Paris note.
      Domicile: Paris rue Saint-Germain-des-Prés
    - Accommodement, succession., 19 avril 1551; MC/ET/XX/44
      Nom, qualité: (M.) Latache, Gilles note.
      Profession: fripier (ma ître), Paris note.
      Relations: héritier de l'intervenant 2 note.
      Nom, qualité: (M.) Latache, Bernard (bourgeois de Paris) note.
      Profession: fripier (marchand), Paris note.
      Nom, qualité: (M.) Cochet, Quentin note.
      Profession: tailleur de robes (ma ître), Paris note.
      Nom, qualité: (Mme ou Mlle) Latache, Jeanne note.
      Relations: 04PFE02
    - Vente, office d'huissier à la chambre des comptes, Paris., 20 avril 1551; MC/ET/XX/44
      Nom, qualité: (M.) Gilbert, Antoine note.
      Profession: huissier à la chambre des comptes, Paris note.
      Nom, qualité: (M.) Lefevre, Pierre note.
      Profession: clerc, Paris note.
      Relations: au service de l'intervenant 3 note.
      Nom, qualité: (M.) Brellay de note.
      Profession: président du grand conseil, Paris note.
    - Reconnaissance de dette, capital de rente., 20 avril 1551; MC/ET/XX/44
      Nom, qualité: (M.) Cronyn, Jean note.
      Profession: laboureur, Bezancourt (Seine-Maritime) note.
      Domicile: Bezancourt (Seine-Maritime) note.
      Nom, qualité: (M.) Cronyn, Nicolas note.
      Profession: manouvrier, Paris note.
    - Rente, quittance de rachat., 20 avril 1551; MC/ET/XX/44
    - Bail à loyer, maison, Paris rue de Beauvais., 20 avril 1551; MC/ET/XX/44
      Nom, qualité: (M.) Delamothe, Martin note.
      Intervenant 1, en deuxième partie note:
      Nom, qualité: (M.) Dilez, Régis note.
      Profession: tondeur de draps (compagnon), Paris note.
    - Procuration ad résignandum, office d'huissier à la chambre des comptes, Paris., 20 avril 1551; MC/ET/XX/44
    - Alloué, service d'un doreur sur fer., 21 avril 1551; MC/ET/XX/44
      Nom, qualité: (M.) Thomas, Nicolas note.
      Profession: doreur sur fer (compagnon), Paris note.
      Relations: au service de l'intervenant 2 note.
      Nom, qualité: (M.) Prescheurs, Moyse note.
      Profession: doreur sur fer (ma ître), Paris note.
    - Donation, acceptation, biens de succession., 21 avril 1551; MC/ET/XX/44
      Nom, qualité: (M.) Jue, Jérémie note.
      Profession: sergent à verge au ch âtelet, Paris note.
      Profession: pr être, Veigne (Indre-et-Loire) note.
      Domicile: Veigne (Indre-et-Loire)
      donation; ratification
    - Apprentissage, métier boucher., 22 avril 1551; MC/ET/XX/44
      Nom, qualité: (M.) Penet, Ferrentin note.
      Profession: boucher (apprenti), Paris note.
      Nom, qualité: (M.) Charron, François note.
      Profession: boucher (marchand), Saint-Jacques (Paris) note.
      Domicile: Saint-Jacques (Paris) note.
      Profession: louvetier de la for êt, Compiègne (Oise) note.
      Domicile: Compiègne (Oise) note.
      Nom, qualité: (M.) Hebert, Vincent (bourgeois de Paris) note.
      Profession: boucher (marchand), Paris
    - Rente, titre nouvel, vigne, Verrières-le-Buisson (Yvelines)., 25 avril 1551; MC/ET/XX/44
      Nom, qualité: (M.) Blotin, Etienne note.
      Profession: laboureur, Verrières-le-Buisson (Yvelines) note.
      Domicile: Verrières-le-Buisson (Yvelines) note.
      Nom, qualité: (M.) Courtin, Nicolas note.
    - Accommodement, procès., 25 avril 1551; MC/ET/XX/44
      Nom, qualité: (M.) Fourcelles de, François (noble homme) note.
      Profession: concierge au louvre, Paris note.
      Nom, qualité: (M.) Boucheron, Claude note.
    - Bail à loyer, maison, Paris., 27 avril 1551; MC/ET/XX/44
      Nom, qualité: (M.) Regnault, Thierry note.
      Profession: sergent à verge du ch âtelet, Paris note.
      Nom, qualité: (M.) Bailly, Jean note.
      Profession: tabletier (ma ître), Paris note.
    - Vente, maison, Paris près le Châtelet., 28 avril 1551; MC/ET/XX/44
      Nom, qualité: (M.) Laurens, Jean (jeune) (bourgeois de Paris) note.
      Nom, qualité: (M.) Laurens, Jean (ainé) (bourgeois de Paris) note.
    - Apprentissage, métier doreur sur cuivre., 29 avril 1551; MC/ET/XX/44
      Nom, qualité: (M.) Bisson, Denis note.
      Profession: doreur sur cuivre (apprenti), Paris note.
      Nom, qualité: (M.) Guerard, Robert note.
      Profession: messager, Vire (Calvados) note.
      Domicile: Vire (Calvados) note.
      Nom, qualité: (M.) Bisson, Jean note.
      Nom, qualité: (M.) Granderye, Robert note.
      Profession: doreur sur cuivre, Paris note.
    - Échange, vignes, Villebon-sur-Yvette (Essonne)., 29 avril 1551; MC/ET/XX/44
      Nom, qualité: (M.) Solle, Gassot note.
      Profession: maréchal, Massy-Palaiseau (Essonne) note.
      Domicile: Massy-Palaiseau (Essonne) note.
      Profession: passementier (marchand), Paris note.
    - Vente, terre, Courcelles-sur-Yvette (Essonne)., 29 avril 1551; MC/ET/XX/44
      Nom, qualité: (M.) Houfe, Mathurin note.
      Profession: p êcheur, Courcelles-sur-Yvette (Essonne) note.
      Domicile: Courcelles-sur-Yvette (Essonne) note.
      Nom, qualité: (M.) Beaunier, Guillaume (bourgeois de Paris) note.
    - Apprentissage, métier passementier., 29 avril 1551; MC/ET/XX/44
      Nom, qualité: (M.) Mahiet, Pierre note.
      Profession: mercier passementier (apprenti), Paris note.
      Nom, qualité: (Mme ou Mlle) Guerme, Barbe note.
      Nom, qualité: (M.) Mahiet, Jean note.
      Profession: voiturier par terre, Paris note.
      Nom, qualité: (M.) Huchon, Jean note.
      Profession: mercier passementier (marchand), Paris note.
    - Mariage, traité., 30 avril 1551; MC/ET/XX/44
      Nom, qualité: (M.) Chameau, Jean note.
      Profession: maréchal (ma ître), Paris note.
      Nom, qualité: (Mme ou Mlle) Parane, Marie note.
      Nom, qualité: (M.) Grate, Jean note.
      Profession: bourrelier (ma ître), Paris note.
    - Apprentissage, métier chapelier., 30 avril 1551; MC/ET/XX/44
      Nom, qualité: (M.) Vye, Lucien note.
      Profession: chapelier (apprenti), Paris note.
      Nom, qualité: (M.) Legay, Antoine note.
      Profession: potier, Lezaulle (Oise) note.
      Domicile: Lezaulle (Oise) note.
      Nom, qualité: (M.) Vye, Antoine note.
      Nom, qualité: (M.) Richette, Gervais note.
      Profession: chapelier (ma ître), Paris note.
    - Rente, titre nouvel, maison, Montmartre (Paris) rue des Rosiers., 2 mai 1551; MC/ET/XX/44
      Nom, qualité: (M.) Lefort, Pierre note.
      Profession: couturier, Montmartre (Paris) note.
      Domicile: Montmartre (Paris) note.
      Nom, qualité: (M.) Rouet, Lambert (bourgeois de Paris) note.
    - Rente, constitution., 4 mai 1551; MC/ET/XX/44
      Nom, qualité: (M.) Souchet, François (noble homme, seigneur de chaumontel) note.
      Nom, qualité: (M.) Radin, Simon (noble homme) note.
      Profession: général des monnaies, Paris note.
      Domicile: Paris rue des Cinq-Diamants note.
    - Rente, transport., 4 mai 1551; MC/ET/XX/44
      Nom, qualité: (M.) Janneau, Germain note.
      Profession: commissaire examinateur au ch âtelet, Paris note.
      Nom, qualité: (M.) Lallement, Pierre note.
      Profession: procureur au Parlement, Paris
    - Rente, constitution, reconnaissance., 4 mai 1551; MC/ET/XX/44
      Relations: representé(e) par l'intervenant 02 note.
      constitution de rente; reconnaissance
    - Bail à rente, terre, Saint-Pierre-Tarentaine (Calvados)., 7 mai 1551; MC/ET/XX/44
      Nom, qualité: (M.) Jehan, Jean note.
      Profession: laboureur, Saint-Pierre-Tarentaine (Calvados) note.
      Domicile: Saint-Pierre-Tarentaine (Calvados) note.
      Nom, qualité: (M.) Jehan, Clément note.
      Domicile: Paris Porte Saint-Denis note.
      Relations: neveu de l'intervenant 1
    - Accommodement, procès., 8 mai 1551; MC/ET/XX/44
      Nom, qualité: (M.) Patin, Hubert note.
      Profession: tondeur (ma ître), Paris note.
      Nom, qualité: (M.) Raneron, Jean note.